【裁判字號】    95,交聲,824
【裁判日期】    951031
【裁判案由】    違反道路交通管理處罰條例聲明異議
【裁判全文】
臺灣臺北地方法院交通事件裁定         95年度交聲字第824號
    原處分機關  臺北市交通事件裁決所
    異  議  人
    即受處分人  乙○○
上列異議人因違反道路交通管理處罰條例案件，對於臺北市交通
事件裁決所中華民國95年8月28日所為之處分（原處分案號：北
市裁二字第裁22—A4M207465號）聲明異議，本院裁定如下：
  主  文
異議駁回。
  理  由
一、按行車時汽車駕駛人及前座乘客均應繫妥安全帶，道路交通
    安全規則第89條第1項第5款定有明文，又按汽車行駛於道路
    上，其汽車駕駛人或前座乘客未繫安全帶者，處駕駛人新臺
    幣（下同）1500百元罰鍰，道路交通管理處罰條例第31條第
    1項前段亦有明文規定。
二、本件異議人即受處分人乙○○於民國95年7月16日17時6分許
    ，駕駛車牌號碼5F-6799號自用小客車，行經臺北市市○○
    道時，因未依規定繫上安全帶，為臺北市政府警察局交通警
    察大隊員警甲○○當場攔停稽查取締，並以受處分人有違反
    前揭道路交通管理處罰條例第31條第1項規定之行為掣單舉
    發，舉發員警將通知單通知聯交付收受，惟受處分人拒絕簽
    收，執勤員警乃以拒簽拒收字樣註記，並告知通知單應到案
    之時間、處所。嗣受處分人於應到案日期即95年7月31日前
    向臺北市交通事件裁決所提起申訴，經臺北市交通事件裁決
    所函請原舉發單位臺北市政府警察局交通警察大隊查覆調查
    結果，仍認受處分人有前開違規行為，原處分機關乃依前揭
    道路交通管理處罰條例第31條第1項之規定，於95年8月28日
    裁處受處分人罰鍰1500元。
三、訊據受處分人固承認其有於前述時、地駕駛前揭車牌號碼之
    自用小客車為警攔停之事實，惟否認有違反道路交通管理處
    罰條例之行為，辯稱：當天我有繫上安全帶，是警察沒看清
    楚云云。
四、經查，受處分人於前揭時地駕駛汽車未繫安全帶之違規情事
    ，業據證人即目睹受處分人違規駕駛汽車繼而開單告發受處
    分人之員警甲○○於本院95年10月31日到庭證稱：我當時騎
    在市○○道高架橋東往西方向，我與異議人平行，騎在他車
    子右側，從他副駕駛座前方看到他未繫安全帶，當時他身穿
    白色上衣，我為了再予確認，就騎到與他的引擎蓋平行，再
    予確認他未繫安全帶，就將他攔停路肩，告知他違規事實未
    繫安全帶請他出示證件，異議人稱剛剛他為了拿煙所以未繫
    安全帶，我要開單時他就說他有繫安全帶拒簽拒收等語明確
    （本院當日訊問筆錄參照），並當庭勘驗現場錄音帶，經勘
    驗該現場錄音帶之結果，舉發員警甲○○先告知受處分人未
    繫安全帶，受處分人辯稱其在拿香煙，員警告知已再次確認
    ，受處分人穿白衣服很容易辨別，受處分人再度否認，並拒
    絕簽名，員警告知請於15日內，即95年7月31日前到羅斯福
    路裁決所到案，聽候裁決。此勘驗結果與證人即採證員警到
    庭之證言並無二致。次查，交通警察掣單舉發違反道路交通
    管理處罰條例所列之違規事實，本質上為行政處分，係公務
    員基於職務上之權力，依法就特定之具體事件所為之具公法
    上效果之單方面行政行為，基於公務員為公法上行為具有公
    信力之原則，該行政行為當可被推定為真正，其據以依法處
    分之事實認定亦為正確無誤。從而本件受處分人雖以前揭情
    詞置辯，然並未提出任何證據足資佐證，尚難認為可採，
    本件事證明確，受處分人確有駕駛汽車行駛於道路上而未繫
    安全帶之違規行為洵堪認定。
四、綜上所述，受處分人確有駕駛上開車號汽車於前揭時地行駛
    於道路上未繫安全帶之違規行為，從而原處分機關依道路交
    通管理處罰條例第31條第1項及違反道路交通管理事件統一
    裁罰基準表之規定裁處受處分人罰鍰1500元，核無違誤。本
    件異議為無理由，應予駁回。
據上論斷，應依道路交通案件處理辦法第19條，裁定如主文。
中    華    民    國    95    年    10    月    31    日
                  交通法庭法  官  沈君玲
以上正本證明與原本無異
如不服本裁定應於送達後5日內向本院提出抗告狀
                          書記官  袁以明
中    華    民    國    95    年    11    月    1     日


司法院資訊處製作；財團法人民間司法改革基金會備份。
